臺灣屏東地方法院刑事判決　　　　　　　100年度易字第985號
公　訴　人　臺灣屏東地方法院檢察署檢察官
被　　　告　洪德何
上列被告因竊盜案件，經檢察官提起公訴（100年度偵字第6564
號），嗣被告就被訴事實為有罪之陳述，經本院告知簡式審判程
序之旨，並聽取當事人之意見後，由本院合議庭裁定改由受命法
官獨任進行簡式審判程序，判決如下：
    主  文
洪德何犯攜帶兇器毀越牆垣及其他安全設備竊盜罪，處有期徒刑
柒月，未扣案之老虎鉗壹支及扣案之手電筒壹支均沒收；又犯踰
越牆垣及其他安全設備竊盜罪，處有期徒刑陸月，扣案之手電筒
壹支沒收；又犯踰越牆垣及其他安全設備竊盜未遂罪，處有期徒
刑月，扣案之手電筒壹支沒收。應執行有期徒刑壹年貳月，未
扣案之老虎鉗壹支及扣案之手電筒壹支均沒收。
    事  實
一、洪德何意圖為自己不法之所有，基於竊取他人財物之犯意，
    持手電筒1支，分別為下列犯行：
    (一)、於100 年6 月23日凌晨1 時40分許，騎乘腳踏車至鄭秀
        香所經營位於屏東縣屏東市○○路524 號之威聯通訊有
        限公司（下稱威聯公司），先踰越無人居住的威聯公司
        之圍牆，再持其所有，客觀上足對人生命、身體構成危
        險且足供為兇器使用之老虎鉗1 支，破壞安裝於威聯公
        司後門窗戶上，性質上屬安全設備之鋁條後（毀損部分
        ，未據告訴），踰越後門性質上亦屬安全設備之窗戶進
        入威聯公司，竊取該公司所有之新臺幣（下同）100 元
        得手後供己花用。
    (二)、復於100 年6 月27日凌晨1 時許，先踰越無人居住的威
        聯公司之圍牆，再穿越前遭其破壞鋁條後，已達可自由
        出入程度之破洞處，踰越性質上屬安全設備之窗戶進入
        威聯公司後，竊取該公司所有之200 元得手後供己花用
        。
    (三)、又於100 年6 月29日凌晨1 時許，先踰越無人居住的威
        聯公司之圍牆，再穿越前遭其破壞鋁條後，已達可自由
        出入程度之破洞處，踰越性質上屬安全設備之窗戶進入
        威聯公司後，於著手搜尋財物之際，因發現有員警在場
        ，隨即逃離威聯公司而未遂。
    嗣於100 年6 月29日上午2 時30分許，洪德何因返回威聯公
    司，欲取回其遺留於威聯公司之拖鞋時，遭現場埋伏之員警
    當場逮捕，並扣得洪德何所有供其違犯上開各次犯行所用之
    手電筒1支，而悉上情。
二、案經屏東縣政府警察局屏東分局報告臺灣屏東地方法院檢察
    署檢察官偵查起訴。
    理  由
一、按除被告所犯為死刑、無期徒刑、最輕本刑為3 年以上有期
    徒刑之罪或高等法院管轄第一審案件者外，於第一次審判期
    日前之準備程序進行中，被告先就被訴事實為有罪之陳述時
    ，審判長得告知被告簡式審判程序之旨，並聽取當事人、代
    理人、辯護人及輔佐人之意見後，裁定進行簡式審判程序，
    刑事訴訟法第273 條之1 第1 項定有明文。經核本件被告洪
    德何所犯係死刑、無期徒刑、最輕本刑為3 年以上有期徒刑
    以外之罪，其於準備程序中就被訴事實為有罪之陳述，經法
    官告知簡式審判程序之旨，並聽取公訴人、被告之意見後，
    本院爰依首揭規定，合議裁定由受命法官獨任進行簡式審判
    程序。是本案之證據調查，依同法第273 條之2 規定，不受
    同法第159 條第1 項、第161 條之2 、第161 條之3 、第16
    3 條之1 ，及第164 條至170 條所規定證據能力認定及調查
    方式之限制，合先敘明。
二、上開犯罪事實業據被告於警詢、偵查及本院審理中均坦承不
    諱，且與證人即威聯公司負責人鄭秀香之證述情節相符，並
    有扣押筆錄、扣押物品目錄表、扣押物品收據（見警卷第7
    至10頁）及採證照片6 張（見警卷第18至20頁）等在卷可稽
    ，復有手電筒1 支扣案足憑，足認被告之任意性自白均與事
    實相符，堪為論罪科刑之依據；本件事證明確，被告犯行均
    堪以認定，應予依法論科。
三、按所謂兇器，其種類並無限制，凡客觀上足對人之生命、身
    體、安全構成威脅，具有危險性之兇器均屬之，且祇須行竊
    或行搶時攜帶此種具有危險性之兇器為已足，並不以攜帶之
    初有行兇之意圖為必要（最高法院79年臺上字第5253號判例
    要旨參照），查本件被告於上開事實欄「一、(一)」所述之犯
    行中，確係以其所有之老虎鉗1 把破壞鐵門窗戶上之鋁條後
    進入威聯公司乙情，業據被告供陳在卷（見偵卷第5 頁），
    該把老虎鉗雖未扣案，惟既足以破壞結構完整、質地堅硬，
    性質上屬安全設備之鋁條，若持以攻擊人體，自能成傷，客
    觀上自足以對人之生命、身體、安全構成威脅，顯為具有危
    險性之兇器無疑。復按刑法第321 條第1 項第2 款所謂其他
    安全設備，係指門扇牆垣以外之防閑設備而言，而窗戶具有
    防閑作用，非其家由此進出之門，自屬該條款所定之其他安
    全設備。又被告於事實欄「一、(二)」、「一、(三)」犯行中，
    穿越前遭其破壞鋁條而造成之破洞處進入威聯公司，因該缺
    口已達可自由出入之程度，自已喪失防閑之功能，是該鋁條
    已失其安全設備之性質至明。再按侵入竊盜究以何時為著手
    起算時點，依一般社會觀念，咸認行為人以竊盜為目的，而
    侵入他人住宅，搜尋財物時，即應認與竊盜之著手行為相當
    （最高法院84年臺上字第4341號判決要旨參照），而本件被
    告主觀上既以竊盜為目的侵入威聯公司，於用眼睛搜尋財物
    時，發現有員警在場而逃逸致未得手，是縱其所欲物色之財
    物尚未將之移入自己支配管領之下，惟從客觀上已足認其行
    為係與侵犯他人財物之行為有關，且屬具有一貫接連性之密
    接行為，顯然已著手於竊盜行為之實行至為酌明。核被告事
    實欄「一、(一)」所為，係犯刑法第321 條第1 項第2 款、第
    3 款之攜帶兇器毀越牆垣及其他安全設備竊盜罪；事實欄「
    一、(二)」所為係犯同法第321 條第1 項第2 款之踰越牆垣及
    其他安全設備竊盜罪；事實欄「一、(三)」所為係犯同法第32
    1 條第2 項、第1 項第2 款之踰越牆垣及其他安全設備竊盜
    未遂罪。被告上開3 次犯行，犯意各別，行為互殊，應與分
    論併罰。再被告事實欄「一、(三)」所為犯行，雖已著手於竊
    盜行為之實行，然尚未得手財物，為未遂，依刑法第25條第
    2 項之規定，該次犯行得按既遂犯之刑度減輕之。茲審酌被
    告不思循正途賺取所需，僅因貪圖小利，即分別犯本件3 次
    加重竊盜犯行，顯見其漠視他人財物之所有權，守法意識薄
    弱，對民眾財產安全及社會治安均非無相當危害；惟念被告
    犯後始終坦承犯行，表現悔意，兼衡被告犯罪之動機、犯案
    之手段、所得財物之價值、所造成之損害，暨被告之學歷為
    國小畢業、現以打零工為業、家中已無其他人之家庭狀況（
    此業據被告供陳在卷，見本院卷第41頁）等一切情狀，量處
    如主文所示之刑，並定其應執行之刑。至被告持以於事實欄
    「一、(一)」加重竊盜犯行中所用之老虎鉗1 把，係被告所有
    供其犯事實欄「一、(一)」犯行所用之物，業經被告供明在卷
    （見偵卷第5 頁），雖未經扣案，惟亦無證據證明已滅失，
    應依刑法第38條第1 項第2 款規定，於被告事實欄「一、(一)
    」所為犯行罪刑項下宣告沒收；扣案之手電筒1 支，係被告
    所有供其為上開3 次犯行所用之物，亦經被告供明在卷（見
    警卷第4 頁反面），依刑法第38條第1 項第2 款規定，於被
    告上開3 次犯行罪刑項下分別宣告沒收。
據上論斷，應依刑事訴訟法第273 條之1 第1 項、第299 條第1
項前段，刑法第321 條第2 項、第1 項第2 款、第3 款、第25條
第2 項、第51條第5 款、第38條第1 項第2 款，判決如主文。
本案經檢察官鍾佩真到庭執行職務。
中    華    民    國   100    年    9     月    13    日
                  刑事第一庭    法  官  薛侑倫
以上正本證明與原本無異。
如不服本判決應於收受判決後10日內向本院提出上訴書狀，並應
敘述具體理由；其未敘述上訴理由者，應於上訴期間屆滿後20日
內向本院補提理由書（均須按他造當事人之人數附繕本）「切勿
逕送上級法院」。
中    華    民    國   100    年    9     月    13    日
                                書記官  邱郁芸
附錄本件論罪科刑法條：
中華民國刑法第321條
（加重竊盜罪）
犯竊盜罪而有下列情形之一者，處6 月以上、5 年以下有期徒刑
，得併科新臺幣10萬元以下罰金：
一、侵入住宅或有人居住之建築物、船艦或隱匿其內而犯之者。
二、毀越門扇、牆垣或其他安全設備而犯之者。
三、攜帶兇器而犯之者。
四、結夥3 人以上而犯之者。
五、乘火災、水災或其他災害之際而犯之者。
六、在車站、埠頭、航空站或其他供水、陸、空公眾運輸之舟、
    車、航空機內而犯之者。
前項之未遂犯罰之。